【裁判字號】    89,簡上,135
【裁判日期】    900410
【裁判案由】    傷害
【裁判全文】
臺灣桃園地方法院刑事判決                        八十九年度簡上字第一三五號
    上  訴  人  臺灣桃園地方法院檢察署檢察官
    上  訴  人
    即  被  告  乙○○
右上訴人等因被告傷害案件，不服本院中壢簡易庭八十九年度壢簡字第七八０號，中
華民國八十九年五月二十五日第一審簡易判決（聲請簡易判決處刑案號：八十九年度
偵字第五０八二號），提起上訴，本院管轄之第二審地方法院合議庭判決如左：
    主    文
原判決撤銷。
乙○○共同傷害人之身體，累犯，處有期徒刑陸月，如易科罰金，以參佰元折算壹日
。
    事    實
一、乙○○前於民國八十三年間，因違反肅清煙毒條例及麻醉藥品管理條例之案件，
    經本院分別判處有期徒刑三年二月及二月，定應執行有期徒刑三年二月，嗣於八
    十四年十月四日判決確定，而於八十七年十二月十一日執行完畢。猶不知悔改，
    因與同係祥億貨運公司（下稱祥億公司）員工之丁○○，為公司車輛調度問題發
    生爭執，即對丁○○心生不滿，於八十九年一月二十六日下午九時三十分許，夥
    同不詳年籍姓名之六名成年男子及一名十八歲以上未滿二十歲之男子，共同基於
    傷害他人身體之犯意聯絡，在桃園縣中壢市○○路○段七五六號祥億公司內欲找
    丁○○理論，適丁○○之女友丙○○亦在上址公司內，丙○○見乙○○出言不遜
    ，即質問乙○○有何意圖，乙○○立即徒手毆打丙○○兩巴掌（此部分未成傷）
    ，並即命同來之其餘六名不詳年籍姓名之成年男子共同徒手毆打丁○○，復命該
    六名成年男子將丁○○、丙○○拖到前址祥億公司門口警衛室旁，此時，另一年
    約十八歲以上未滿二十歲之不詳年籍姓名男子亦攜帶木棍數支（未扣案）前來分
    發給右揭六名成年男子，由乙○○以外之其他不詳年籍姓名之六名成年男子，分
    持上開木棍，共同出手毆打丁○○及為了保護丁○○而趴在丁○○身上之丙○○
    ，致丁○○受有頭部挫傷、左耳後皮下瘀血二公分寬、左側頭部瘀血腫三×三公
    分、左上唇擦傷約一公分長、左手肘挫擦傷約五×三公分、兩側大腿皮下紅腫各
    約四×二公分、右小腿挫傷并皮下瘀血八×三公分等傷害，而丙○○受有右手背
    瘀血六×四公分之傷害。乙○○見丁○○不支倒地後，始命下手之上述六名男子
    停手並開車離去。
二、案經被害人丁○○、丙○○訴由桃園縣警察局中壢分局報告臺灣桃園地方法院檢
    察署檢察官偵查聲請簡易判決處刑。
    理    由
一、訊據上訴人即被告乙○○固坦承曾於右揭時、地與告訴人丁○○、丙○○發生爭
    執後毆打丁○○等情不諱，惟矢口否認曾與不詳年籍姓名之七名男子共同傷害丁○○、丙○○，辯稱：伊僅有與丁○○互毆，並未毆打丙○○，是伊與丁○○爭
    執到一半時，另有一群人來毆打丁○○和丙○○，但這些男子伊均不認識，丁○○、丙○○所受之傷均是那群男子打傷，與伊無關，後來見那群人一直打丁○○
    、丙○○，怕他們會有生命危險，才叫他們不要打了，並非那群人是伊所指揮的
    云云。經查：右揭犯罪事實，業據告訴人丁○○、丙○○於警檢偵查及本院調查
    、審理時均指訴綦詳（偵查卷第七頁、第九頁、第二十三至第二十四頁，本院九
    十年二月七日訊問筆錄、九十年三月二十七日審判筆錄參照），核與證人即現場
    目擊者甲○○於警訊及本院九十年三月二日調查時具結後所述：「於八十九年一
    月二十六日二十一時三十分在中壢市○○路○段七五六號祥億貨運公司裡，公司
    幹部乙○○叫丁○○，我以為是叫我們公司裡司機開會，而乙○○便動手打丁○○，打誰我不知道，可是動手打到丙○○臉部，我發現從門口有六個人左右進來
    ，有二個人抓住丁○○拉到守衛室後，就有一群人圍毆丁○○成傷。」（偵查卷
    第十二頁參照）、「我在公司裡（中園路二段七五六號），我有看見乙○○與丙○○與丁○○爭執情況，當時我與他們在聊天，乙○○突然大叫丁○○的名字便
    衝過來，揮了兩拳想要打丁○○但是我印象中是打到丙○○的臉，後來乙○○又
    大叫一聲，門口就走進三個人抓住丁○○，然後我聽見乙○○喊一聲拖出去，他
    們三人就拉拉扯扯的將丁○○拖到門口，他們三人進來後，乙○○就沒有再動手
    了，到門口後又多了很多人，有人拿了像掃把的木棍往丁○○身上打，直到丁○○倒地爬不起來。丙○○趴在丁○○身上要保護丁○○時，乙○○才說好了，其
    他人就開車走了，丙○○趴在丁○○身上時還有人用腳踢丁○○，其他人離開後
    我們就看到丙○○的手腫起來了。」（本院該日訊問筆錄參照）情節相符，並有
    天晟醫院驗傷（甲診）診斷書二紙附於偵查卷第十四頁、第十五頁可稽，另佐以
    右開不詳年籍姓名之男子六、七人，其動手、停手毆打告訴人丁○○、丙○○均
    係聽命於上訴人即被告等情，足認被告與在場實際下手之上述七名不詳年籍姓名
    之男子間確有犯意聯絡。又證人甲○○與上訴人即被告及告訴人丁○○、丙○○
    間均僅係同事關係，縱證人甲○○與告訴人二人較為熟稔，惟其既經具結而在負
    偽證罪處罰之心理威嚇情況下，以證人之身分為如前之供述，且於本件卷存證據
    內復無任何積極證據足以證明證人甲○○上開供述係屬虛偽，亦無有足以令人顯
    信甲○○有故陷上訴人即被告入罪而其供述為不可採之品行情況證據存在，認證
    人甲○○之證言可採，上訴人即被告空言否認有夥同其他七人共同毆打丁○○、
    丙○○云云，自不足採。本案事證已臻明確，上訴人即被告乙○○傷害犯行洵堪
    認定。
二、核上訴人即被告所為係犯刑法第二百七十七條第一項之傷害罪。上訴人即被告與
    其他七名不詳年籍姓名之男子間，有犯意之聯絡，且於犯罪實施時，先由上訴人
    即被告毆打告訴人丙○○，再由上訴人即被告擔任指揮，其中一名男子準備木棍
    分發，另外六名男子持棍毆打丁○○及丙○○，其等八人間顯有行為之分擔，皆
    為共同正犯；又上訴人即被告以一傷害行為，而同時致丁○○及丙○○二人成傷
    ，係同種想像競合犯，應依刑法第五十五條前段規定，以一普通傷害罪處斷；再
    查上訴人即被告曾因如事實欄所示之煙毒案件，於八十七年十二月十一日執行完
    畢，有卷附臺灣高等法院被告全國前案紀錄表可按，其受有期徒刑之執行完畢，
    五年以內再犯本件有期徒刑以上之罪，為累犯，依法加重其刑。原審認被告罪證
    明確，依據刑事訴訟法第四百四十九條第一項、刑法第二十八條、第五十六條、
    第二百七十七條第一項、第四十七條、第四十一條，罰金罰鍰提高標準條例第一
    條前段、第二條，逕以簡易判決量處被告共同連續傷害人之身體，累犯，並判處
    被告有期徒刑三月，如易科罰金，以三百元折算一日，固非無見。惟查上訴人即
    被告行為後，關於易科罰金之折算標準，刑法第四十一條業於九十年一月十日經
    修正公布，並於同年月十二日生效，易科罰金之適用範圍擴大為最重本刑五年以
    下有期徒刑之罪，並明定併合處罰之數罪，如各罪均得易科罰金者，其應執行之
    刑逾六月時，亦得適用之，是上訴人即被告行為後法律已有變更，應依刑法第二
    條條第一項前段之規定，適用裁判時即修正後之刑法第四十一條第一項前段規定
    ，原審未及審酌，自有未合；另原判決認定上訴人即被告係親自徒手及持木棍動
    手毆打告訴人丁○○，且彼等僅持木棍、徒手毆打告訴人丁○○，並未毆打告訴
    人丙○○等情，與前述上訴人即被告在現場擔任指揮工作，而由其他不詳年籍姓
    名之男子共同持木棍毆打告訴人丁○○、丙○○之事實不符；又上訴人即被告與
    其他共犯七人，係以一傷害行為，致告訴人丁○○、丙○○成傷，應屬想像競合
    犯，原審論以連續犯，亦有未洽；至上訴人即被告上訴空言否認犯行，不足採信
    ，已如前述，其上訴自無理由；再告訴人丁○○、丙○○，以被告犯後毫無悔意
    ，且僅因細故即恣意夥眾持木棍向同事丁○○、丙○○尋仇，且對告訴人丁○○
    下手毫不留情，致丁○○遍體鱗傷，原判決僅量處上訴人即被告有期徒刑三月，
    如易科罰金，以三百元折算一日之刑，顯屬過輕為由，請求檢察官上訴，指摘原
    判決不當，尚非無據，認其上訴為有理由，且原判決尚有上述可議之處，自應由
    本院予以撤銷改判。爰審酌被告與被害人本係同事關係，竟僅因細故即下手如此
    之重，致告訴人丁○○傷勢不輕住院五日餘，又被告於犯後迄未與告訴人達成和
    解，且猶飾詞狡辯毫無悔改之意等一切情狀，量處如主文所示之刑，並諭知易科
    罰金之折算標準。至其餘不詳年籍姓名之共犯於犯前罪時所持之木棍，因未扣案
    ，且不能證明係被告及其他共犯所有，故不宣告沒收，併此敘明。
據上論斷，應依刑事訴訟法第四百五十五條之一第三項、第三百六十九條第一項前段
、第三百六十四條、第二百九十九條第一項前段，刑法第二條第一項前段、二十八條
、第二百七十七條第一項、第五十五條、第四十七條、修正後第四十一條第一項前段
，罰金罰鍰提高標準條例第一條前段、第二條，判決如主文。
本案經檢察官鍾和憲到庭執行職務。
中      華      民      國    九十      年      四      月      十      日
                                臺灣桃園地方法院刑事第六庭
                                    審判長法  官  孫惠琳
                                          法  官  林曉芳
                                          法  官  簡婉倫
右正本證明與原本無異。
不得上訴。
                                          書記官  王泰元
中      華      民      國    九十      年      四      月      十     日
附論罪科刑依據之法條：
刑法第二百七十七條
傷害人之身體或健康者，處三年以下有期徒刑，拘役或一千元以下罰金。
犯前項之罪，因而致人於死者，處無期徒或七年以上有期徒刑，致重傷者，處三年以
上、十年以下有期徒刑。


司法院資訊處製作；財團法人民間司法改革基金會備份。
